Minutes et répertoires du notaire Claude II MÉNARD, 31 décembre 1645 - 17 février 1675 (étude XXXIX)
Archives nationales
- Minutes de Claude II MÉNARD, janvier 1645 - 17 février 1675; MC/ET/XXXIX/77 - MC/ET/XXXIX/131
  - Minutes. 1650, MC/ET/XXXIX/85
    - 28 octobre 1650, MC/ET/XXXIX/85
      constitution de rente; Royale (rue); Saint-Honoré (rue); Mante, Marguerite; La Jarye, François de; Bouthillier (M.); Bouchet, Jacques; Croiset, Raoul
    - Mise en apprentissage de Joseph Morisset, par Renée Rondault, sa mère, veuve de Paul Morisset, marchand, demeurant à Poitiers, représentée à Paris par Jean Béraud, marchand bourgeois de Poitiers, logé à Paris rue des Lavandières, paroisse Saint-Germain-l'Auxerrois, auprès de Joseph et Jacques Bérault, marchands bourgeois de Paris en compagnie, demeurant rue des Lavandières, paroisse Saint-Germain-l'Auxerrois., 3 novembre 1650; MC/ET/XXXIX/85
      contrat d'apprentissage; Poitiers (Vienne); Lavandières (rue des); Morisset, Joseph; Béraud, Jean; Bérault, Joseph; Bérault, Jacques
    - Bail par Louis de Montsulle, procureur en Parlement, Geneviève Choppin, son épouse, demeurant à Paris, au Petit Cloître, paroisse Sainte-Opportune, Jean Muteau le jeune, bourgeois de Paris, demeurant à Paris, sur le quai de la Mégisserie, paroisse Saint-Germain-l'Auxerrois, à Pasquier Collery, loueur de chevaux, Catherine Moussier, son épouse, demeurant à Paris, rue Marivaux., 5 novembre 1650; MC/ET/XXXIX/85
      Acte indiqué de manière erronée au 5 septembre dans le répertoire du notaire.
      bail; Mégisserie (quai de la); Marivaux (rue); Montsulle, Louis de; Muteau, Jean le jeune; Collery, Pasquier; Moussier, Catherine
    - Constitution de Denis Nochemain, marchand de bois demeurant en la basse cour du bois de Vincennes, et de Thiennette Chauvin, sa femme, auprès de Vincent Pitre, avocat au Parlement et Jeanne Adière, sa femme demurant à Paris, rue Saint-Martin, paroisse Saint-Médéric., 9 novembre 1650; MC/ET/XXXIX/85
      constitution de rente; Saint-Martin (rue); Saint-Merri (paroisse); Nochemain, Denis; Chauvin, Thiennette; Pitre, Vincent; Adière, Jeanne; avocat au parlement (Ancien Régime)
    - Ratification portant titre nouvel d'Eustache Le Bossu, écuyer sieur de Moulignon, demeurant à Paris rue du Coulombier au faubourg Saint-Germain-des-Prés, paroisse Saint-Sulpice à Paris, majeur âgé de vingt-et-un ans pour un contrat passé avec René de Lancenot, sieur de Merasseville, auprès de feu Jean Dufour conseiller du Roi, la somme devant être payée à Samuel Fallaizeau, marchand bourgeois de Paris et Madeleine Dufour, sa femme, demeurant à Paris, rue des Lavandières, paroisse Saint-Germain-l'Auxerrois., 12 novembre 1650; MC/ET/XXXIX/85
      ratification; titre nouvel; Saint-Germain-des-Prés (hameau); Lavandières (rue des); Le Bossu, Eustache (sieur de Moulignon); Lancenot, René de; Dufoure, Jean; Dufour, Madeleine; Fallaizeau, Samuel; commerçant
    - Obligation de René Lebret, marchand de poisson à Paris et sa femme Charlotte Quinet, demeurant devant le Pont Marie, paroisse Saint-Paul, et de Jean Ganerelle, marchand à Paris, demeurant rue de la Cossonerie, en la maison où pend pour enseigne le Moulinet des Trois Visages, paroisse Saint-Eustache, auprès de François Le Rayer, écuyer seigneur et châtelain de la Morse, des Cordes et Fossy, paroisse de Villeneuve-le-Comte, demeurant ordinairement audit lieu des Cordes., 12 novembre 1650; MC/ET/XXXIX/85
      obligation; Marie (pont); Lebret, René; Quinet, Charlotte; Ganerelle, Jean; Le Rayer, François ( seigneur et châtelain de la Morse); commerçant
    - Mariage entre Rollin Couturier, marchand fripier, demeurant à Pairs, rue de la Cordonnerie, paroisse Saint-Eustache, fils de Laurent Couturier, imprimeur à Paris, et de feue Françoise Samberlan, et Catherine Patrille, fille de feu Pierre Patrille, tisserand, demeurant à Elbeuf en Gié, et d'Anne Leclerc., 13 novembre 1650; MC/ET/XXXIX/85
      contrat de mariage; Couturier, Rollin; Couturier, Laurent; Samberlan, Françoise; Patrille, Catherine; Patrille, Pierre; Leclerc, Anne; commerçant; brocanteur; imprimeur; tisserand
    - Quittance portant accord par Rollin Couturier, fripier, demeurant à Paris, rue de la Cordonnerie, paroisse Saint-Eustache, à Laurent Couturier, imprimeur à Paris., 14 novembre 1650; MC/ET/XXXIX/85
      Acte indiqué de manière erronée au 14 octobre dans le répertoire du notaire.
      quittance; Cordonnerie (rue de la); Couturier, Rollin; Couturier, Laurent; brocanteur; imprimeur
    - Apprentissage par Pierre Guillotin, marchand, demeurant à Paris, rue des Lavandières, paroisse Saint-Germain-l'Auxerrois, à Henri de Touslieu, fils de Pierre de Touslieu. -, 14 novembre 1650; MC/ET/XXXIX/85
      A la suite: 1650, 16 octobre. Procuration de Pierre de Touslieu, docteur en médecine, demeurant à Tours, paroisse Notre-Dame-de-l'Escrignole, à Pierre Guillotin, marchand à Paris, donnant à ce dernier pleins pouvoirs et puissance d'obliger pour apprenti Henri de Touslin, son fils..
      Acte indiqué de manière erronée au 13 novembre dans le répertoire du notaire
      contrat d'apprentissage; procuration; Tours (Indre-et-Loire); Guillotin, Pierre; Touslieu, Henri de; Touslieu. Pierre de; commerçant; docteur d'université
    - Apprentissage d'Anne Horreau, fils de feu Pierre Horreau, bailli de Bossart, et de Jeanne Boisleau, chez Jean Le Cuntier, maître drapier, bourgeois de Paris, demeurant à Paris, rue Saint-Honoré, paroisse Saint-Germain-l'Auxerrois., 14 novembre 1650; MC/ET/XXXIX/85
      Acte indiqué de manière erronée au 13 novembre dans le répertoire du notaire.
      contrat d'apprentissage; Horreau, Anne; Horreau, Pierre; Boisleau, Jeanne; Le Cuntier, Jean; tisserand
    - Vente de droits successifs par Michel Hindret, marchand bourgeois de Paris, Jeanne Le Gay, son épouse, demeurant à Paris, rue de la Calendre, paroisse Saint-Germain-le-Vieil, Gilles Corrozet, marchand bourgeois de Paris, Marie Hindret, son épouse, demeurant à Paris, rue de la Calendre, paroisse Saint-Germain-le-Vieil, à Jean Hindret, leur frère, marchand bourgeois de Paris, demeurant à Paris, rue Saint-Denis, paroisse Sainte-Opportune., 15 novembre 1650; MC/ET/XXXIX/85
      Acte indiqué de manière erronée au 16 novembre dans le répertoire du notaire.
      acte de vente; Calandre (rue de la); Saint-Denis (rue); Sainte-Opportune (paroisse); Hindret, Michel; Le Gay, Jeanne; Corrozet, Gilles; Hindret, Marie; Hindret, Jean; commerçant
    - AROUET (François) marchand bourgeois de Paris § Mainlevée, 16 novembre 1650; MC/ET/XXXIX/85
      mainlevée; Arouet, François
    - Mainlevée de François Arouet marchand bourgeois de la ville de Paris, demeurant rue Saint-Denis, paroisse Saint-Germain-l'Auxerrois accordée à Michel Le Camus, écuyer sieur de Berthinval., 16 novembre 1650; MC/ET/XXXIX/85
      mainlevée; Saint-Denis (rue); Saint-Germain-l'Auxerrois (paroisse); Arouet, François; Le Camus, Michel (sieur de Berthinval)
    - Acte de caution par Jacques Rousseau, maître tailleur d'habits, demeurant à Paris, sur le quai de l'Ecole, paroisse Saint-Germain-l'Auxerrois, pour dame Daubterre, femme séparée de biens de M. du Lot, écuyer, envers Pierre Sillart, marchand bourgeois de Paris, demeurant à Paris, rue Saint-Denis, paroisse Saint-Merri., 16 novembre 1650; MC/ET/XXXIX/85
      cautionnement; Ecole (quai de l'); Saint-Denis (rue); Saint-Merri (paroisse); Rousseau, Jacques; Daubterre (Mme); Du Lot (M.); Sillart, Pierre; tailleur d'habits; commerçant
    - Mariage entre Louis Regnier, maître charcuter, demeurant à Paris, rue de Berry, près le cimetière Saint-Jean, paroisse Saint-Gervais, fils de Geoffroy Regnier, marchand, demeurant à Voinat en France, proche Louvres, et de Marie Clinsevaine, et Catherine Lemaire, fille de Nicolas Lemaire, porteur de grains, et d'Anne Dirt, demeurant à Paris, rue des Petits-Carreaux, paroisse Saint-Eustache., 18 novembre 1650; MC/ET/XXXIX/85
      contrat de mariage; Berry (rue de); Cimetière-Saint-Jean (place du); Petits-Carreaux (rue des); Regnier, Louis; Regnier, Geoffroy; Clinsevaine, Marie; Lemaire, Catherine; Lemaire, Nicolas; Dirt, Anne; charcutier; commerçant; magasinier
    - Mariage entre François Lenfant, marchand frippier, demeurant à Paris, rue de la Grande-Fripperie, paroisse Saint-Eustache, fils de Charles Lenfant, marchand, demeurant à Bezut-la-Forêt (Eure, canton de Lyons), et de Elisabeth Morin, et Denise Pingot, fille de Jean Pingot, marchand bourgeois de Paris, et de Denise Bonvallon, demeurant à Paris, rue de la Grande-Fripperie, à l'Ecu-de-France, paroisse Saint-Eustache., 20 novembre 1650; MC/ET/XXXIX/85
      contrat de mariage; Grande-Friperie (rue de la); Lenfant, François; Lenfant, Charles; Morin; Pingot, Denise; Pingot, Jean; Bonvallon, Denise; commerçant; commerçant; commerçant
    - Ratification de Catherine Lemaître, épouse de Nicolas Leforin, bourgeois de Paris., 20 novembre 1650; MC/ET/XXXIX/85
      ratification; Lemaître, Catherine; Leforin, Nicolas
    - Quittance par Jean Jacques de Longveil, conseiller du roi et du duc d'Anjou, protonotaire du Saint-Siège, demeurant à Paris, rue de Sorbonne, paroisse Saint-Séverin, à Jean Gillé, marchand bourgeois de Paris., 20 novembre 1650; MC/ET/XXXIX/85
      quittance; Sorbonne (rue de); Longveil, Jean-Jacques de; Gillé, Jean; notaire; commerçant
    - Mariage entre Mathurin Février, procureur en Parlement, demeurant à Paris, rue Pastourelle, paroisse Saint-Nicolas-des-Champs, fils de feu Charles Février, huissier au bailliage et siège présidial de Chartres, et de Marie Presse, et Anne Belot, fille de feu André Belot, procureur au Grand Conseil du roi, et d'Anne Chappelain, sa veuve, demeurant à Paris, rue Salle-au-Comte, paroisse Saint-Leu-Saint-Gilles., 21 novembre 1650; MC/ET/XXXIX/85
      contrat de mariage; Pastourelle (rue); Salle-au-Comte (rue); Février, Mathurin; Février, Charles; Presse, Marie; Belot, Anne; Belot, André; Chappelain, Anne; huissier de justice; procureur du roi (Ancien Régime)
    - Désistement de bail par André Godeffroy, marchand bourgeois de Paris, demeurant à Paris, rue de la Vieille-Monnaie, paroisse Saint-Jacques-de-la-Boucherie, à Jean-Baptiste Quarin, bourgeois de Paris., 22 novembre 1650; MC/ET/XXXIX/85
      renonciation; bail; Vieille-Monnaie (rue de la); Godeffroy, André; Quarin, Jean-Baptiste; commerçant
    - Vente d'héritage par Noël Pittoy, mesureur arpenteur juré, demeurant à Fontenay près Bagneux, Maëlle Bernier, son épouse, à Nicolas Benault, procureur en Parlement, demeurant à Paris, rue de la Tisseranderie, paroisse Saint-Jean-en-Grève., 27 novembre 1650; MC/ET/XXXIX/85
      acte de vente; Tixeranderie (rue de la); Pittoy, Noël; Bernier, Maëlle; Benault, Nicolas; géomètre
    - Ratification par Julienne Lemaître, femme de Jean Lejeune, maître couvreur de maisons, demeurant à Paris en l' Ile Notre-Dame, rue du Pont-Marie, paroisse Saint-Louis, à Nicolas Choppin l'aîné, bourgeois de Paris., 27 novembre 1650; MC/ET/XXXIX/85
      ratification; Notre-Dame (île); Lemaître, Julienne; Lejeune, Jean; Choppin, Nicolas (l'aîné); couvreur
    - Inventaire après décès de Vincent Nazereau, marchand bourgeois de Paris, demeurant au Petit Cloître, paroisse Sainte-Opportune, établi à la requête de Marie Téret, sa veuve., 1er décembre 1650; MC/ET/XXXIX/85
      inventaire après décès; Nazereau, Vincent; Téret, Marie; commerçant
    - Désistement de bail par Jacob Sémillart, marchand bourgeois de Paris, demeurant à Paris, rue Troussevache, paroisse Saint-Jacques-de-la-Boucherie, à François de la Vergne, écuyer, conseiller et maître d'hôtel du roi, demeurant à Paris, rue des Fossés Montmartre, proche des écuries de M. le maréchal de l'Hôpital., 2 décembre 1650; MC/ET/XXXIX/85
      renonciation; Troussevache (rue); Fossés-Montmartre (rue des); Sémillart, Jacob; La Vergne, François de; commerçant; maître d'hôtel
    - CARTIER (Jean) maître doreur § Quittance, 3 décembre 1650; MC/ET/XXXIX/85
      quittance; Cartier, Jean
    - Obligation par Antoine Varye, conseiller et secrétaire ordinaire du roi, Madeleine Gervais, son épouse, demeurant à Paris, rue des Lions, paroisse Saint-Paul, à Joachim Cudelin, marchand bourgeois de Paris, demeurant à Paris, rue des Lavandières, paroisse Saint-Germain-l'Auxerrois., 3 décembre 1650; MC/ET/XXXIX/85
      obligation; Lions (rue des); Lavandières (rue des); Varye, Antoine; Gervais, Madeleine; Cudelin, Joachim; commerçant
    - Consentement de Madeleine Gervais, épouse d'Antoine Varye, conseiller et secrétaire ordinaire du roi, demeurant à Paris, rue des Lions, paroisse Saint-Germain-l'Auxerrois, à Joachim Cudelin, marchand bourgeois de Paris., 3 décembre 1650; MC/ET/XXXIX/85
      ratification; Lions (rue des); Gervais, Madeleine; Varye, Antoine; Cudelin, Joachim; commerçant
    - Obligation par Antoine Varye, conseiller et secrétaire ordinaire du roi, demeurant à Paris, rue des Lions, paroisse Saint-Paul, à Joachim Cudelin, marchand bourgeois de Paris, demeurant à Paris, rue des Lavandières, paroisse Saint-Germain-l'Auxerrois, 3 décembre 1650; MC/ET/XXXIX/85
      obligation; Lions (rue des); Lavandières (rue des); Varye, Antoine; Cudelin, Joachim; commerçant
    - Quittance par Nicolas Regnard, laboureur, demeurant à Teinron proche Louvres en Parisis, étant de présent à Paris, à Jean Quartier, maître doreur à Paris., 3 décembre 1650; MC/ET/XXXIX/85
      quittance; Regnard, Nicolas; Quartier, Jean; agriculteur; décorateur
    - Indemnité par François Fournier, marchand fruitier, demeurant à Paris, rue Marivaux, paroisse Saint-Jacques-de-la-Boucherie, à Pasquier Rigaud, marchand fruitier, demeurant en la Ville Neuve, paroisse Notre-Dame-de-Bonne-Nouvelle., 3 décembre 1650; MC/ET/XXXIX/85
      indemnité; Marivaux (rue); Fournier, François; Rigaud, Pasquier; commerçant
    - DOREUR CARTIER (Jean) § quittance, 3 décembre 1650; MC/ET/XXXIX/85
    - Apprentissage de Léonard Delauze, fils de feu Antoine Delauze, bourgeois, demeurant à Limoges, et de Léonarde de la Joumart, chez Gilles Genffrein, marchand bourgeois de Paris, demeurant à Paris, rue au Lard, paroisse Saint-Eustache, 4 décembre 1650; MC/ET/XXXIX/85
      contrat d'apprentissage; Limoges (Haute-Vienne); Lard (rue au); Delauze, Léonard; Delauze, Antoine; La Joumart, Léonarde de; Genffrein, Gilles; commerçant
    - Transaction entre Germain Fleury, marchand bourgeois de Paris, demeurant à Paris, rue des Mauvaises-Paroles, paroisse Saint-Germain-l'Auxerrois, d'une part, et Hugues de Villolongne, chevalier, seigneur de Mesmond-l'Echelle et autres lieux, écuyer du roi, Elizabeth de Fleury, son épouse, d'autre part., 7 décembre 1650; MC/ET/XXXIX/85
      accord; Mauvaises-Paroles (rue des); Fleury, Germain; Villolongne, Hugues de; Fleury, Elizabeth de; commerçant
    - Obligation par Pierre Jullien, Tonnelier, demeurant à Rueil en Parisis, étant de présent à Paris, à Nicolas Vriart, confesseur de madame de Montmartre, demeurant à Montmartre., 13 décembre 1650; MC/ET/XXXIX/85
      Acte indiqué de manière erronée au 8 décembre dans le répertoire du notaire.
      obligation; Montmartre (ancienne commune); Tonnelier, Pierre Jullien; Vriart, Nicolas; Montmartre (madame de)
    - Transaction portant rente entre Victor Riverain, chirurgien, demeurant à Coussigny près Loches en Touraine, étant de présent à Paris logé au logement d'André Gobert, chirurgien, demeurant entre les deux portes Saint-Marceau, d'une part, et Nicolas Le Bounallet, procureur en Parlement, demeurant à Paris, rue du Cygne, paroisse Saint-Eustache, d'autre part., 14 décembre 1650; MC/ET/XXXIX/85
      accord; Cygne (rue du); Riverain, Victor; Gobert, André; Le Bounallet, Nicolas; chirurgien; procureur de justice (Ancien Régime); magistrat
    - Procuration, déposée pour minute, par Louise du Crocq, veuve de Louis de Saccoy, à Nicolas de Couduy, bourgeois de Paris., 16 décembre 1650; MC/ET/XXXIX/85
      procuration; dépôt de pièces; Du Crocq, Louise; Saccoy, Louis de; Couduy, Nicolas de
    - Obligation par Joseph Henry, marchand, demeurant à Chably, étant de présent à Paris logé au cloître et paroisse Saint-Jean-en-Grève en la maison où pend pour enseigne la Petite Epousée, à Jacques Blondel et Robert Boucquetot, marchands, bourgeois de Paris, en compagnie, demeurant rue de la Grande Truanderie, paroisse Saint-Eustache, et alii., 16 décembre 1650; MC/ET/XXXIX/85
      obligation; Grande-Truanderie (rue de la); Henry, Joseph; Blondel, Jacques; Boucquetot, Robert; commerçant
    - Procuration, déposée pour minute, par Louise du Crocq, veuve de Louis de Saccoy, et Louise du Crocq, sa fille, à Nicolas de Couduy, bourgeois de Paris., 16 décembre 1650; MC/ET/XXXIX/85
      procuration; dépôt de pièces; Saccoy, Louis de; Couduy, Nicolas de; Du Crocq, Louise
    - Quittance par François Dervieu, marchand, à Jean Le Cuntier, marchand drapier à Paris., 17 décembre 1650; MC/ET/XXXIX/85
      quittance; Dervieu, François; Le Cuntier, Jean; commerçant; négociant
    - Vente d'office par Jean Deslandes, bourgeois de Paris, demeurant à Paris, rue du Grand-Chantier, paroisse Saint-Jean-en-Grève, à Jean Fouquet, receveurs des tailles ancien et alternatif dans l'élection de Compiègne, demeurant à Compiègne, étant de présent à Paris logé rue du Bourg-l'Abbé en la maison où pend pour enseigne le Lion-d'Argent., 17 décembre 1650; MC/ET/XXXIX/85
      acte de vente; Grand-Chantier (rue du); Compiègne (Oise); Deslandes, Jean; Fouquet, Jean
    - Obligation par Jeanne Lemaître, veuve d'André Neveau, marchand bourgeois de Paris et de Lisieux, Jean Neveau, son fils, marchand bourgeois de Paris, demeurant ensemble à Paris, au Petit Pont, paroisse Sainte-Geneviève, à Gabriel Gaupin, écuyer, seigneur de La Forêt, conseiller du roi, demeurant à Paris, rue Saint-Denis, paroisse Saint-Sauveur., 19 décembre 1650; MC/ET/XXXIX/85
      obligation; Petit (pont); Saint-Denis (rue); Saint-Sauveur (paroisse); Lemaître, Jeanne; Neveau, André; Gaupin, Gabriel; commerçant
    - Titre nouvel par André Drousson, chirurgien, bourgeois de Paris, demeurant à Paris, rue des Poulies, en la maison où pend pour enseigne le Boisseau-Royal, paroisse Saint-Germain-l'Auxerrois, d'une part, et Marthe et Louise Toucquet, d'autre part., 23 décembre 1650; MC/ET/XXXIX/85
      titre nouvel; Poulies (rue des); Drousson, André; Toucquet, Marthe; Toucquet, Louise; chirurgien
    - Inventaire après décès de Claude Aubert, établi à la requête d'Antoine de la Vallée, son veuf, maître passementier boutonnier, demeurant à Paris, rue des Lombards, paroisse Saint-Jacques-de-la-Boucherie., 29 décembre 1650; MC/ET/XXXIX/85
      inventaire après décès; Lombards (rue des); Aubert, Claude; La Vallée, Antoine de; passementier; tabletier
    - PERDRIX (Michel) maître Sculpteur § Mariage où fut témoin .., 19 février 1651; MC/ET/XXXIX/85
      contrat de mariage; Perdrix, Michel
    - SCULPTEUR PERDRIX (Michel) § mariage, 19 février 1651; MC/ET/XXXIX/85
    - LOURDET (Simon) tapissier du Roi § Brevet de service., 24 avril 1651; MC/ET/XXXIX/85
      Lourdet, Simon
    - TAPISSIER du Roi LOURDET (Simon) § brevet de service, 24 avril 1651; MC/ET/XXXIX/85
    - CARTIER (Jean) doreur du Roi. § 1° Caution; 2° Bail, 18 mai 1651; MC/ET/XXXIX/85
      bail; Cartier, Jean
    - DOREUR du Roi CARTIER (Jean) § 1° Caution 2° Bail, 18 mai 1651; MC/ET/XXXIX/85
    - Inventaire après décès de Jean Lenoir, bourgeois de Paris., 20 mai 1651; MC/ET/XXXIX/85
      Georges Wildenstein, Le goût pour la peinture dans la bourgeoisie parisienne au début du règne de Louis XIII, d'après des inventaires après décès...[705 actes], Gazette des Beaux-Arts, Paris, 1959, p.96 (voir contexte dans le Plan d’orientation général - Notaires de Paris, guides thématiques du Minutier).
      inventaire après décès; Lenoir, Jean
  - Minutes. 1651, MC/ET/XXXIX/86
    - Attestation aux termes de laquelle Guy Patin et Didier Mammez, procureur en Parlement, demeurant rue des Mauvaises-Paroles, certifient que Jean Martin, prêtre de la Mission, et Jacques Martin, docteur en médecine, sont les enfants et seuls héritiers de Gillette de La Noüe, veuve de Jean Martin, en son vivant docteur en médecine de la Faculté de Paris., 7 juin 1651; MC/ET/XXXIX/86
      Documents du Minutier central concernant l'histoire littéraire (1650-1700) [2295 actes], par Madeleine Jurgens et Marie-Antoinette Fleury, Paris, Presses universitaires de France, 1960, p. 299 (instrument de recherche imprimé dématérialisé dont la version intégrale est accessible en ligne par la rubrique 'Autres instruments de recherche', voir contexte dans le Plan d’orientation général - Notaires de Paris, guides thématiques du Minutier).
      Date de révision: 2009-2011
      Documents du Minutier central concernant l'histoire littéraire (1650-1700), par Madeleine Jurgens et Marie-Antoinette Fleury. Presses universitaires de France, 1960, XXIII-511 p.
      attestation; Mauvaises-Paroles (rue des); Patin, Guy (1601-1672); Mammez, Didier; Martin, Jean; Martin, Jacques; La Noüe, Gillette de; Martin, Jean (autre); procureur de justice (Ancien Régime); prêtre; docteur d'université
    - Inventaire après décès de Jacob Semilliard, marchand, bourgeois de Troyes, demeurant à Paris, rue Troussevache., 20 septembre 1651; MC/ET/XXXIX/86
      inventaire après décès; Troyes (Aube); Troussevache (rue); Semilliard, Jacob; commerçant
    - BROELS (Pierre) orfèvre § Vente, 10 octobre 1651; MC/ET/XXXIX/86
      acte de vente; Broels, Pierre
    - ORFÈVRE BROELS Pierre § vente, 10 octobre 1651; MC/ET/XXXIX/86
    - Déclaration de Barbe Huguet, veuve de feu Jehan Coustancien, violon ordinaire du roi, selon laquelle ladit Coustancien est décédé le 16 novembre 1651, avec 3 enfants et sans aucun bien, les lettres de provisions et quittances de gages de sa charge étant entre les mains de ses créanciers, parmi lesquels le sieur Guerin, violon ordinaire du roi, rue Saint-Martin, paroisse Saint-Médéric, et renonciation à la communauté des biens., 22 novembre 1651; MC/ET/XXXIX/86; folio 320
      déclaration; Saint-Martin (rue); Saint-Merri (paroisse); musicien
  - Minutes. 1652, MC/ET/XXXIX/87
    - FAITS DIVERS § Décharge d'intérêts vis pour bris de vitres et blessures commis nuitamment rue des Lombards par jets de pierre, 17 mai 1611; MC/ET/XXXIX/87; fol. 87
    - POUSY (Marguerite) ép. de Robert Chevalier lab. à Montceaulx Vve de Ja. Cluari lab. à Colore près Sens § Don/on/ par Marguerite POUSY à Edmée CLUANT Vve de Etienne BOLLÉ tailleur d'habits aux Coloré du droit de douaire coutumier lui appartenant qui lui fut constitue par led. défunt CLUANT son mari par leur contrat de mariage, 30 mai 1611; MC/ET/XXXIX/87; fol. 95
      donation; Pousy, Marguerite
    - LE GRAND (Simon) maître menuisier r. des Lombards paroisse Saint-Ja. de la B. § Apprentiss. de MENUISIER, 10 juin 1611; MC/ET/XXXIX/87; fol. 102
      contrat d'apprentissage; Le Grand, Simon
    - ELARGISSEMENT de PRISONNIER § Consentement par Charlotte DUGUE ép. de Nicolas de VERDUN, conseiller aux Conseil d'Etat et Privé sr 1er Pt au Pt de Pis r. de la Tannerie paroisse Saint-Eust. ayant charge de son mari, à l'élargissement de Jehan CLEDIER, prévôt au diocèse d'Albi hors des prisons du Gd Châtelet ou il a été incarcéré à la requête de lad. dame, 12 juin 1611; MC/ET/XXXIX/87; fol. 103
      ratification
    - CLEDIER (Jean) prévôt au diocèse d'Albi logé rue de la Tannerie § Consentement fait par Jean CLEDIER à Pierre BARENTEL bourgeois de Gaillac à Boniface THOURAINE marchand à Toulouse de les indemniser d'une lettre de change de 600 l. par lui tirée sur le sieur GLOUTON bourgeois de Toulouse payables au P. CAULET, 12 juin 1611; MC/ET/XXXIX/87; fol. 107
      ratification; Cledier, Jean